## Fernando de Paula Mazzotti Diniz

Brasileiro, casado, 36 anos Rua Miguel Garcia, 172 – Arroio dos Ratos – RS Telefone: (51) 9945-5859 ou (51) 3656-3528 E-mail: fernando.p.diniz@gmail.com

## **RESUMO DAS QUALIFICAÇÕES**

Engenheiro eletricista formado na PUCRS com foco em gerenciamento de projetos, instalação, comissionamento e manutenção de equipamentos em ambiente industrial.

Expertise para gerenciar projetos multidisciplinares de alta complexidade utilizando metodologia PMI, acompanhando fornecedores, cronogramas, custos, escopos, riscos e elaborando reports.

Avançado em inglês com experiência em projetos com empresas da Europa, Canadá e EUA, liderando equipes em visitas internacionais e reuniões com fornecedores.

## **FORMAÇÃO**

MBA Gestão Empresarial. FGV, conclusão em 2007.

Supervisor de Radioproteção de Medidores Nucleares. CNEN certificação em 2005.

Especialização em Engenharia Biomédica. PUCRS, conclusão em 2003.

Graduado em Engenharia Elétrica. PUCRS, conclusão em 2001.

#### **EXPERIÊNCIA PROFISSIONAL**

#### Gerdau Aços Especiais Brasil – Charqueadas RS Assessor Técnico

2010 - 2016

- Gestão de projetos CAPEX multidisciplinares utilizando metodologia PMI, com orçamentos de até USD 15.000.000, baseados no PMI, SAP, EPM e MS Project.
- Elaboração de Estudos Técnicos para composição do portfólio de Projetos.
- Coordenação da implantação de investimentos para melhoria de processos e ampliação de produção, visando garantir as metas de prazo, custo e escopo estabelecidos nos Estudos Técnicos.
- Desenvolvimento e coordenação de profissionais indiretos (engenheiros mecânicos, eletricistas, de automação e civil), aproximadamente 100 pessoas, nas disciplinas de Mecânica, TI, Elétrica e Civil, gerenciando contratos de empresas nacionais e internacionais.
- Coordenação de montagens industriais durante paradas de produção, com extremo comprometimento com prazo e segurança.
- Interface com grandes empresas de engenharia da Europa, Canadá e EUA.

### Jomhédica Norte Produtos Médicos – Porto Alegre RS 2008 - 2010 Supervisor de Assistência Técnica e Equipamentos

- Coordenação de equipes técnico e comercial no fornecimento e manutenção de fornecimento de médicos-hospitalares.
- Reporte direto à Diretoria da empresa e prospecção de novos clientes, participando do planejamento estratégico da empresa.

- Apoio na estruturação de Tecnologias de Gestão e qualidade da empresa juntamente com consultoria Falconi.
- Apoio nos projetos de fabricação e manutenção de equipamentos e instrumentais do grupo.

### Philip Morris do Brasil – Santa Cruz do Sul RS Engenheiro de Manutenção

2004 - 2008

- Coordenação de atividades de produção e manutenção da oficina eletromecânica, visando aumentar a disponibilidade e eficiência dos equipamentos nos processos produtivos.
- Coordenação de projetos de automação e controle nos processos, verificando viabilidades técnicas, sustentabilidade, produtividade (ROI).
- Elaboração de Business Cases para viabilização de projetos e benchmarck com demais filiadas.
- Utilização de ferramentas de Qualidade (MASP, PDCA, gerenciamento de mudanças) na implementação da melhoria contínua e atuação direta na certificação ISO 9001 da empresa.

#### Impsat Comunicações - Porto Alegre RS Executivo de Vendas

2002

- Levantamento de oportunidades, prospecção de clientes e negócios.
- Analise de tendências e condições de mercado para fechamento de serviços.

#### Estagiário nas empresas CRT e VIVO entre os anos de 1999 a 2001

# **QUALIFICAÇÕES E ATIVIDADES COMPLEMENTARES**

- CENEX Programa de Desenvolvimento de Executivos PDEC (2014)
- Voluntariado Programa Voluntário Gerdau (2014).
- Representante da CIPA (empregador) (2011).
- Inglês Avançado (TOEIC 750 2010).
- Espanhol Avançado
- Informática: Avançado conhecimento do pacote Office.

#### INFORMAÇÕES ADICIONAIS

- PMTECH MS Project 2010 (40h) em 2013.
- PowerSelf Desenvolvimento em Planejamento Pessoal (40h) em 2012.
- ABM Seminário de Aciaria (36h) em 2012.
- GERDAU Tecnologia de Gestão (16h) em 2011.
- UNISINOS Gerenciamento de Projetos (32h) em 2011.
- GERDAU Gerenciamento de Riscos em Projetos (8h) em 2010.
- Cursos Diversos de Desenvolvimento Gerencial e Pessoal em programas de desenvolvimentos de líderes do Grupo Gerdau.